【裁判字號】    97,訴,5578
【裁判日期】    980123
【裁判案由】    毒品危害防制條例
【裁判全文】
臺灣板橋地方法院刑事判決              97年度訴字第5578號
公  訴  人  臺灣板橋地方法院檢察署檢察官
被      告  甲○○
                （現另案於臺灣臺北監獄臺北分監執行中）
上列被告因違反毒品危害防制條例案件，經檢察官提起公訴（97
年度毒偵字第7273號），由本院合議庭裁定改依簡式審判程序審
理，並判決如下：
    主  文
甲○○施用第壹級毒品，累犯，處有期徒刑玖月，扣案之第壹級
毒品海洛因壹包（淨重零點零捌參公克，驗餘淨重零點零捌零玖
公克）沒收銷燬，扣案之注射針筒壹支沒收；又施用第貳級毒品
，累犯，處有期徒刑伍月。應執行有期徒刑壹年，扣案之第壹級
毒品海洛因壹包（淨重零點零捌參公克，驗餘淨重零點零捌零玖
公克）沒收銷燬，扣案之注射針筒壹支沒收。
    事  實
一、甲○○前曾於民國88年間因施用第2 級毒品案件，經先後依
    臺灣基隆地方法院（下稱基隆地方法院）88年度毒聲字第
    319 號、88年度毒聲字第2514號裁定送觀察、勒戒後，均認
    無繼續施用毒品之傾向，而由臺灣基隆地方法院檢察署檢察
    官以88年度偵緝字第173 號及88年度毒偵字第1048號、第
    1051 號 、第1166號、89年度偵字第9 號為不起訴處分確定
    ，並分別於88年5 月20日、89年1 月6 日觀察勒戒執行完畢
    而釋放；復於89年間因施用第2 級毒品案件，經基隆地方法
    院89年度基簡字第244 號判處有期徒刑5 月確定（強制戒治
    部分，於89年12月6 日開始戒治，此間於90年6 月19日停止
    戒治，所餘期間付保護管束，其後經裁定撤銷保護管束並令
    入戒治處所再施以強制戒治，而於92年8 月27日強制戒治期
    滿而釋放）；再於89年間因施用第2 級毒品案件，經基隆地
    方法院89年易字第449 號判處有期徒刑7 月確定，上開2 罪
    經裁定應執行有期徒刑10月確定，嗣於93年6 月19日縮刑期
    滿執行完畢；另於95年間因施用第1 級毒品案件，經基隆地
    方法院以95年度訴字第108 號判處有期徒刑7 月確定，以及
    於同年間因施用第1 級毒品案件，先後經臺灣臺北地方法院
    95 年 度訴字第1530號、本院95年度訴字第3764號各判處有
    期徒刑8 月、10月確定，上開2 罪經減刑為有期徒刑4 月、
    5 月，並定其應執行刑為有期徒刑8 月又15日確定，經接續
    執行後，甫於96年12月7 日假釋縮刑期滿執行完畢，猶不知
    悔改，且未戒除毒癮，竟又基於施用第1 級毒品海洛因、第
    2 級毒品甲基安非他命之各別犯意，於97年8 月23日12時30
    分許，在其位於臺北縣板橋市○○○ 街30巷11號5 樓住處內
    ，以將毒品海洛因置於針筒後注射至體內之方式，施用海洛
    因1 次，以及另於97年8 月23日為警採尿送驗前96小時內某
    時，在不詳地點，施用甲基安非他命1 次。嗣於97年8 月23
    日18 時 許，在上開住處為警查獲，並扣得毒品海洛因1 包
    （淨重0.083 公克，驗餘淨重0.0809公克）及注射針筒1 支
    ，經將其尿液採集送驗之結果，呈毒品甲基安非他命或嗎啡
    類均陽性反應，始循線查悉上情。
二、案經臺北縣政府警察局新莊分局報告臺灣板橋地方法院檢察
    署檢察官偵查起訴。
    理  由
一、上開犯罪事實，業經被告甲○○於本院審理時自白不諱，並
    有臺灣檢驗科技股份有限公司97年9 月9 日CH/2008/80669
    濫用藥物檢驗報告1 份附卷可稽，以及扣案之毒品海洛因1
    包（淨重0.083 公克，驗餘淨重0.0809公克）、注射針筒1
    支可資佐證，且被告所持有之白粉1 包，經送請檢驗之結果
    ，確含有毒品海洛因成分一節，亦有交通部民用航空局航空
    醫務中心97年9 月9 日航藥鑑字第0974549 號毒品鑑定書1
    份在卷可參，足認被告自白要與事實相符。再被告有事實欄
    所示之施用毒品前科，有臺灣高等法院被告前案紀錄表1份
    在卷可參，是被告犯本件施用毒品海洛因、甲基安非他命之
    罪，其事證明確，應依法論科。
二、核被告所為，係犯毒品危害防制條例第10條第1 項、第2 項
    之施用第1 級、第2 級毒品罪。又其施用前後持有第1 、2
    級毒品海洛因、甲基安非他命之低度行為，應為施用第1、2
    級毒品海洛因、甲基安非他命之高度行為所吸收，不另論罪
    。再被告所犯上開2 罪之間，犯意各別，行為互異，應予分
    論併罰之。另查被告於95年間因施用第1 級毒品案件，經基
    隆地方法院95年度訴字第108 號判處有期徒刑7 月確定，以
    及於同年間因施用第1 級毒品案件，先後經臺灣臺北地方法
    院95年度訴字第1530號、本院以95年度訴字第3764號各判處
    有期徒刑8 月、10月確定，上開2 罪經減刑為有期徒刑4 月
    、5 月，並定其應執行刑為有期徒刑8 月又15日確定，經接
    續執行後，甫於96年12月7 日假釋縮刑期滿執行完畢一節，
    有臺灣高等法院被告前案紀錄表1 份在卷足憑，其於5 年以
    內故意再犯本件有期徒刑以上之2 罪，均為累犯，應各依刑
    法第47條第1 項規定加重其刑。爰審酌被告前已有多次施用
    毒品之前科紀錄，並先後經觀察、勒戒及強制戒治之戒毒療
    程，始終未能戒除毒品之誘惑，且其正值成年，尚有謀生能
    力，竟不思努力工作，尋求正常生活，一再沾染施用2 種毒
    品之惡習，戕害身心不淺，並衡諸其生活狀況、施用毒品之
    手段、動機等一切情狀，各量處如主文所示之刑，並定其應
    執行之刑，以資警惕。至扣案之海洛因1 包（淨重0.083 公
    克，驗餘淨重0.0809公克）係查獲之第1 級毒品，且被告自
    承上開毒品為其所有供己施用之物，應依毒品危害防制條例
    第18條第1 項規定宣告沒收銷燬；扣案之注射針筒1 支，係
    被告所有供施用毒品海洛因所用之物，亦業經其供承在卷（
    參見本院準備程序筆錄第2 頁），自應依刑法第38條第1 項
    第2 款之規定，併予宣告沒收。
三、末按「除被告所犯為死刑、無期徒刑、最輕本刑為3 年以上
    有期徒刑之罪或高等法院管轄第一審案件者外，於前條第1
    項程序進行中，被告先就被訴事實為有罪之陳述時，審判長
    得告知被告簡式審判程序之旨，並聽取當事人、代理人、辯
    護人及輔佐人之意見後，裁定進行簡式審判程序。」刑事訴
    訟法第273 條之1 第1 項定有明文。查本件被告所犯毒品危
    害防制條例第10條第1 項、第2 項之罪，均非最輕本刑為3
    年以上有期徒刑之罪，且被告於本院98年1 月15日準備程序
    進行中，復就被訴之事實為有罪之陳述，經告知被告簡式審
    判程序之旨，被告及公訴人對於本件改依簡式審判程序審理
    均表示同意，是本院即依前揭刑事訴訟法規定，裁定本件進
    行簡式審判程序，附此敘明。
據上論斷，應依刑事訴訟法第273條之1 第1項、第299條第1項前
段，毒品危害防制條例第10條第1 項、第2 項、第18條第1 項前
段，刑法第11條前段、第47條第1 項、第38條第1 項第2 款、第
51條第5 款，判決如主文。
本案經檢察官黃明絹到庭執行職務。
中    華    民    國    98    年    1     月    23    日
                          刑事第二十庭
                                法  官  楊仲農
上列正本證明與原本無異。
如對本判決不服，應於送達後10日內，向本院提出上訴狀。（應
抄附繕本）
                                書記官  陳香君
中    華    民    國    98    年    2     月    2     日
附錄本判決論罪之法律條文：
毒品危害防制條例第10條：
施用第一級毒品者，處六月以上五年以下有期徒刑。
施用第二級毒品者，處三年以下有期徒刑。


司法院資訊處製作；財團法人民間司法改革基金會備份。
